【裁判字號】    97,交易,23
【裁判日期】    970513
【裁判案由】    公共危險等
【裁判全文】
臺灣雲林地方法院刑事判決              97年度交易字第23號
公  訴  人  臺灣雲林地方法院檢察署檢察官
被      告  甲○○
上列被告因公共危險等案件，經檢察官提起公訴（97年度調偵字
第21號），被告於準備程序進行中，就被訴事實為有罪之陳述，
本院合議庭裁定由受命法官獨任依簡式審判程序審理，判決如下
：
    主      文
甲○○服用酒類，不能安全駕駛動力交通工具而駕駛，處有期徒
刑伍月。又因過失傷害人，處有期徒刑肆月。應執行有期徒刑柒
月。
    事      實
一、甲○○於民國96年8 月31日下午5 至7 時，在雲林縣斗六市
    友人住處飲用啤酒若干，已達不能安全駕駛動力交通工具之
    狀況下，仍於同日下午10時許，駕駛車牌號碼SF-1607 號自
    用小客車，沿雲林縣林內鄉○○村○○路由南往北方向行駛
    ，嗣於同日下午10時40分許，行經中正路66號前，本應注意
    車前狀況，並隨時採取必要之安全措施，以避免危險之發生
    ，且車輛在雙向車道行駛時，應在遵行車道內行駛，復應依
    速限行駛，而依當時情形，並無不能注意之情事，竟疏未注
    意及此，為超越前車，而以超過當地速限每小時40公里之每
    小時60公里速度，貿然駛入對向車道而逆向行駛，適有乙○
    ○駕駛車牌號碼HE-2152 自用小貨車，沿中正路由北向南亦
    行駛至該處，雙方煞避不及，在乙○○車道上車頭對撞，乙
    ○○因而受有左側髖關節脫臼、左側外踝開放性骨折、左下
    肢撕裂傷、右側胸部挫傷、左額挫傷之傷害。嗣經警據報前
    往現場處理，並於同日下午10時55分許，對甲○○施以呼氣
    酒精濃度測試，仍高達每公升1.01毫克。甲○○於肇事後，
    在有偵查犯罪職權之機關尚不知何人為肇事者前，向到達現
    場處理之承辦警員坦承肇事經過，自首而接受裁判。
二、案經乙○○訴由雲林縣警察局斗六分局報告臺灣雲林地方法
    院檢察署檢察官偵查起訴。
    理      由
一、上開犯罪事實，業據被告甲○○於本院審理中坦承不諱，核
    與告訴人乙○○警詢及檢察官訊問具結指述情節相符，並有
    雲林縣警察局斗六分局道路交通事故現場圖、道路交通事故
    調查報告表(一)、(二)各1 份、現場照片6 張、成大醫院斗六分
    院診斷證明書、雲林縣警察局斗六分局林內分駐所道路交通
    事故當事人酒精測定紀錄表、刑法第185 條之3 案件測試觀
    察紀錄表、雲林縣警察局舉發違反道路交通管理事件通知單
    、道路交通肇事人自首情形紀錄表各1 紙附卷可憑，堪認被
    告自白與事實相符，本案事證明確，被告犯行堪以認定，應
    依法論科。
二、論罪科刑之理由：
    (一)按行為後法律有變更者，適用行為時之法律，但行為後之
      法律有利於行為人者，適用最有利於行為人之法律，現行
      刑法第2 條第1 項定有明文。查刑法第185 條之3 經於被
      告行為後之97年1 月2 日總統華總一義字第09600177841
      號令修正公布，並於97年1 月4日 施行，將原本刑度由舊
      法之「處1 年以下有期徒刑、拘役或30,000元（依刑法施
      行法第1 條之1 第1 項、第2 項但書規定，即新臺幣
      90,000 元） 以下罰金。」，提高為新法之「處1 年以下
      有期徒刑、拘役或科或併科（新臺幣）150,000 元以下罰
      金。」經比較新舊法，舊法之規定並無不利於被告，而應
      予適用，合先敘明。
    (二)核被告甲○○所為，係犯修正前刑法第185 條之3 服用酒
      類不能安全駕駛動力交通工具罪及刑法第284 條第1 項前
      段過失傷害罪。
    (三)又其所犯如上所述各罪，犯意各別，行為互殊，應予分論
      併罰。
    (四)被告汽車駕駛人，酒醉駕車，因而致告訴人受傷，就過失
      傷害部分，應依道路交通管理處罰條例第86條第1 項，加
      重其刑。
    (五)被告在有偵查犯罪職權之機關或公務員發覺其犯罪前，主
      動向到場之雲林縣警察局交通分隊斗六小隊警員表明其係
      肇事車輛之駕駛人，並接受裁判等情，有雲林縣警察局斗
      六分局道路交通事故肇事人自首情形紀錄表1 份在卷足憑
      ，核與自首規定相符，就過失傷害部分，應依刑法第62條
      前段規定，減輕其刑，而先加後減之。
    (六)爰審酌被告並無構成累犯之前科，有臺灣高等法院被告前
      案紀錄表1 份附卷可考，其飲酒後呼氣酒精濃度高達每公
      升1.01毫克，竟罔顧行路人車安全，仍駕車上路，並因超
      速及為注意車前狀況，為超車而駛入對向車道，致與告訴
      人發生碰撞成傷，及犯後坦承犯罪，惟迄未賠償告訴人，
      復未能和解等犯罪之動機、目的、手段及造成之損害等一
      切情狀，各量處如主文所示之刑，並定其應執行之刑。至
      公訴人各求刑6 月部分，尚屬過重，附此說明。
三、據上論斷，應依刑事訴訟法第273 條之1 第1項 、第299 條
    第1 項前段，道路交通管理處罰條例第86條第1 項，刑法第
    2 條第1 項前段、第284 條第1 項前段、第62條前段、第51
    條第5 款，修正前刑法第185 條之3 ，刑法施行法第1 條之
    1 ，判決如主文。
本案經檢察官蕭如娟到庭執行職務
中    華    民    國    97    年    5     月    13    日
                  刑事第三庭  法  官  李貞瑩
以上正本證明與原本無異。
如不服本判決，應於判決送達後10日內，向本院提出上訴狀。（
須附繕本）
                              書記官  金雅芳
中    華    民    國    97    年    5     月    13    日
附錄本案論罪科刑法條全文
修正前中華民國刑法第185條之3（重大違背義務致交通危險罪）
服用毒品、麻醉藥品、酒類或其他相類之物，不能安全駕駛動力
交通工具而駕駛者，處1 年以下有期徒刑、拘役或3 萬元以下罰
金。
中華民國刑法第284條（過失傷害罪）
因過失傷害人者，處 6 月以下有期徒刑、拘役或 5 百元以下罰
金，致重傷者，處1 年以下有期徒刑、拘役或5 百元以下罰金。
從事業務之人，因業務上之過失傷害人者，處 1 年以下有期徒刑
、拘役或1 千元以下罰金，致重傷者，處 3 年以下有期徒刑、
拘役或2 千元以下罰金。


司法院資訊處製作；財團法人民間司法改革基金會備份。
